【裁判字號】    90,交抗,29
【裁判日期】    900216
【裁判案由】    違反道路交通管理處罰條例
【裁判全文】
臺灣高等法院交通事件裁定                            九十年度交抗字第二九號
    抗  告  人
    即受處分人  甲  ○  ○
右列受處分人因違反道路交通管理處罰條例案件，不服台灣台北地方法院交通法庭中
華民國八十九年十二月三十日裁定（八十九年度交聲字第三四三號），提起抗告，本
院裁定如左：
        主  文
抗告駁回。
        理  由
一、原裁定意旨略以：
  (一)按汽車行駛高速公路應依速限標誌指示，高速公路交通管制規則第五條第一項前
    段定有明文。汽車行駛於高速公路，而不遵管制之規定者，處汽車駕駛人新臺幣
    三千元以上六千元以下罰鍰，並記違規點數一點，道路交通管理處罰條例第三十
    三條第一項及第六十三條第一項第一款亦有處罰規定。又高速公路交通管制規則
    第九條第一項第十二款規定：「汽車行駛高速公路，不得有不服從公路警察或依
    法執行交通稽查任務人員之指揮或稽查取締而逃逸之行為。」否則亦應依前揭道
    路交通管理處罰條例第三十三條第一項及第六十三條第一項第一款規定，另處新
    臺幣三千元以上六千元以下罰鍰並記違規點數一點之處分。逕行舉發違反道路交
    通管理事件，經汽車所有人依通知單之應到案日期前到案，並告知違規駕駛人姓
    名、身分證統一編號及住址者，處罰機關應即另行通知違規駕駛人到案依法處理
    ；逾應到案日期，處罰機關應依道路交通管理處罰條例第八十五條第三項規定處
    罰該汽車所有人，違反道路交通管理事件統一裁罰標準及處理細則第二十四條有
    明文規定。
  (二)本件受處分人即異議人甲○○所有之車牌ＢＶ—６８４３號自用小客車，於八十
    九年四月十九日凌晨三時卅一分許，在速限八○公里之國道三號甲線東向四公里
    處，竟以時速一○五公里（超速廿五公里）之行車速度前駛，為內政部警政署國
    道公路警察局第六警察隊執勤之公路警察羅文瑞利用車裝雷達測速儀器測得後，
    立即開啟警示燈，並由站在警車外負責攔停之公路警察呂光明以指揮棒指揮停車
    受檢，詎料該輛自用小客車駕駛人竟加速逃逸，羅、呂二名警員僅得抄下車牌號
    碼、廠牌及顏色，經核對車籍資料無訛後，即逕行製單（公警局交字第Ｚ000
    000000號）舉發，並指定八十九年五月四日為應到案日期。嗣受處分人收
    受該紙舉發違規通知單後，雖於應到案日期前向原處分機關提出申訴，但並未告
    知違規駕駛人姓名、身分證統一編號及住址，原處分機關請舉發單位調查結果，
    仍認受處分人確有前揭違規行為，原處分機關即於八十九年六月九日依道路交通
    管理處罰條例第三十三條及第六十三條第一項第一款規定，合計裁處新臺幣六千
    元罰鍰並記違規點數二點之處分。
  (三)訊據受處分人矢口否認有本件違規行為，辯稱所指不服取締逃逸之時間，其正在
    家中睡覺且未將車借給他人使用云云。經查：右揭事實，業據證人即舉發員警羅
    文瑞、呂光明二人於本院調查中到庭結證屬實，有該筆錄在卷可稽，此外復有舉
    發單位逕行舉發案件登記表及電腦資料查詢紀錄簿影本二紙在卷可證。證人羅文
    瑞、呂光明二名警員為執行交通勤務警員，其等於執行勤務中製單舉發違反道路
    交通管理處罰條例所列之違規事實，本質上為行政處分，係公務員基於職務上之
    權力，依法就特定之具體事件所為之具公法上效果之單方面行政行為，基於公務
    員為公法上行為具有公信力之原則，該行政行為當可被推定為真正，其據以依法
    處分之事實認定亦為正確無誤。本件違規洵堪信為真實。受處分人空言否認，所
    辯無非係卸責之詞，不足採信。從而原處分機關依道路交通管理處罰條例第三十
    三條第一項、第六十三條第一項第一款及違反道路交通管理事件統一裁罰標準及
    處理細則第二十四條等規定，逕行合併裁處新臺幣六千元罰鍰並記違規點數二點
    ，並無違誤。受處分人之聲明異議為無理由，應予駁回。
二、抗告意旨略稱：本件違規時間係深夜三點三十一分，非正常上班族出入高速公路
    之時段，且抗告人於當日正常刷卡上下班並無休假，車輛亦未借人使用。值勤員
    警所稱以雷達測速器測得抗告人所有車輛以時速一百零五公里行駛等語，僅係一
    面之詞云云。
三、本院經查：本件抗告人即受處分人甲○○所有之車牌ＢＶ—６８４３號自用小客
    車，於八十九年四月十九日凌晨三時卅一分許，於速限八○公里之國道三號甲線
    東向四公里處，以時速一○五公里（超速廿五公里）之行車速度前駛，為執勤之
    公路警察羅文瑞以雷達測速儀器測得，並由公路警察呂光明以指揮棒指揮停車受
    檢，詎該車駕駛人竟加速逃逸等情，業據證人即當時值勤之公路員警羅文瑞、呂
    光明到庭結證屬實（見原審卷第二十九頁），互核相符；且該二證人當場抄下違
    規逃逸車輛之車牌號碼、廠牌及車輛顏色，與抗告人所有車牌ＢＶ—６８４３號
    自小客車車籍資料上所載資料完全相符之事實，又有國道公路警察局第六警察隊
    逕行舉發案件登記表及汽車車籍查詢紀錄影本在卷（見原審卷第十三頁、第三十
    一頁）可稽，故抗告人所有之上開車輛有於上開時地超速行駛、駕駛人不服取締
    而逃逸等情，應可認定。原審因認抗告人即受處分人所稱其未於上開時地違規，
    車輛亦未借人使用云云，不足採信，而裁定駁回其異議之聲明，經核與法並無違
    誤。抗告人猶執陳詞，辯稱其在家中睡覺，並無於上揭時地違規，車輛未借人使
    用云云。惟證人即該二位值勤警員與抗告人素無隙怨，衡情應無構詞誣陷之必要
    ，且果如抗告人所辯當時在家中睡覺云云，惟其既係汽車所有人，該車駕駛人復
    有前揭違規之事實，抗告人又始終不告知違規駕駛人之人別資料以供查證處理，
    依道路交通管理處罰條例第八十五條第三項、違反道路交通管理事件統一裁罰標
    準及處理細則第二十四條，仍應處罰抗告人。是抗告人上開抗辯，自難採信。所
    辯各節，要係事後卸責之詞，其有上開違規事項，仍可認定。本件抗告為無理由
    ，應予駁回。
四、據上論斷，應依道路交通案件處理辦法第二十六條、刑事訴訟法第四百一十二條
    ，裁定如主文。
中      華      民      國    九十      年      二      月     十六     日
                          台灣高等法院交通法庭
                                  審判長法  官  蔡  永  昌
                                        法  官  許  宗  和
                                        法  官  徐  昌  錦
右正本證明與原本無異。
不得再抗告。
                                        書記官  吳  金  來
中      華      民      國    九十      年      二      月      十九    日


司法院資訊處製作；財團法人民間司法改革基金會備份。
